臺灣高等法院高雄分院刑事裁定　　　　　　　　　　　九十一年度抗字第二一九號
　　抗　告　人
　　即　具保人　甲○○
　　被　　　告　乙○○
右抗告人因沒入保證金案件，不服臺灣屏東地方法院中華民國九十一年十月三日所為
裁定（九十一年度易字第六四三號），提起抗告，本院裁定如左：
    主  文
抗告駁回。
    理  由
一、本件抗告意旨略以：原審於沒入保證金之前，並未通知抗告人甲○○履行保證人
    之責，諸如帶被具保人即被告乙○○到庭或傳訊抗告人甲○○問明原委等，遽以
    「被告乙○○屢經傳拘不到，顯已逃匿」為由，沒入抗告人甲○○所繳納之保證
    金，程序上顯有重大瑕疵，且抗告人甲○○與被告聯絡結果，被告乙○○除九十
    一年九月二十日之庭期，因家庭因素（老父生病、幼小子女無人照顧，因被告乙
    ○○已離婚，子女由被告乙○○監護扶養），未能準時到庭外，均有準時出庭，
    所謂「傳拘」不到，可能係被告乙○○有時長期在工地的關係，並非故意抗傳不
    到庭，原裁定實有違誤，爰請求撤銷原沒入保證金裁定等語。
二、按對於到場之被告，經面告以下次應到之日、時、處所及如不到場得命拘提，並
    記明筆錄者，與已送達傳票有同一之效力；具保之被告逃匿者，應命具保人繳納
    指定之保證金額，並沒入之，保證金已繳納者，沒入之，刑事訴訟法第七十二條
    、第一百十八條分別定有明文。
三、經查：本件被告乙○○涉犯竊盜案件，經台灣屏東地方法院檢察署檢察官訊問後
    諭知交保新台幣（下同）五萬元，抗告人甲○○繳納保證金五萬元後，將被告乙
    ○○釋放，嗣該案經台灣屏東地方法院檢察署檢察官提起公訴，而被告乙○○於
    原審九十一年八月七日訊問後，當庭諭知應於同年八月二十八日下午二時四十分
    於第一法庭續行審理，被告乙○○應自行到庭，不另傳喚，原審復通知抗告人甲
    ○○亦應於上開期日到庭，並按其辦理交保所留之住所即台中縣東勢鎮○○里○
    ○街一七號送達，惟其傳票被以「遷移不明」而退回，被告乙○○於九十一年八
    月二十八日亦未到庭應訊。嗣經原審循法務部戶政連結作業系統查詢抗告人甲○
    ○戶籍設於台中縣太平市○○里○○○路二三號，乃定期於九十一年九月二十日
    下午四時審理，而函請臺灣台中地方法院檢察署代為拘提被告乙○○，並應於同
    年九月十九日前拘提到案，且按上址傳喚抗告人甲○○，然據前往拘提被告乙○
    ○之警員報稱：「該址大門深鎖，經詢鄰居表示，被告已搬離多時，不知去向，
    無法拘提到案」，致無法代拘到案，而抗告人之傳票則被以「當事人現住居所不
    明，其戶籍地址係依戶籍法第四十七條規定逕行暫遷至太平市戶政事務所原件退
    回」退回等情，有臺灣屏東地方法院檢察署刑事保證金收據、台灣屏東地方法院
    檢察署收受刑事保證金通知書各一紙、台灣台中地方法院檢察署九十一年九月二
    十六日中檢盛寬九一其他協助八二七字第六六六０００號函暨所附拘票及報告書
    一紙、按抗告人住所送達遭退回之台灣屏東地方法院郵務送達公文封、法務部戶
    役政連結作業系統個人基本資料等在卷可參，並經本院調閱前開卷屬實，被告乙
    ○○經原審面告以下次應到之日、時、處所及如不到場得命拘提，並記明筆錄，
    仍無正當理由不到庭，且經拘提無著，顯已逃匿無疑，而抗告人即具保人甲○○
    亦經原審二次傳喚，其傳票均遭退回，是揆諸前開規定，原審因而沒入具保人所
    繳納之上開保證金，於法並無不合，抗告人之抗告為無理由，應予駁回。
四、據上論結，應依刑事訴訟法第四百十二條，裁定如主文。
中    華    民    國      九十一      年      十二      月     十九     日
                              臺灣高等法院高雄分院刑事第五庭
                                  審判長法官  吳水木
                                        法官  洪慶鐘
                                        法官  趙文淵
右正本證明與原本無異。
不得再抗告。
                                  法院書記官  唐奇燕
中    華    民    國      九十一      年      十二      月     二十三   日
